fr: Santé et beauté > Santé > Soins respiratoires > Machines PPC: Machines APAP; Machines BiPAP; Machines CPAP
da: Sundhed og skønhed > Sundhedspleje > Respiratorisk pleje > PAP-maskiner: APAP-maskiner; BiPAP-maskiner; CPAP-maskiner
lt-LT: Sveikata ir grožis > Sveikatos priežiūra > Kvėpavimo sistemos priežiūra > PAP aparatai: APAP aparatai; BiPAP aparatai; CPAP aparatai
sl-SI: Zdravje in lepota > Zdravje > Oskrba dihal > Naprave s pozitivnim zračnim tlakom: Naprave z avtomatskim pozitivnim zračnim tlakom; Naprave s pozitivnim zračnim tlakom z dvema ravnema; Naprave z neprekinjenim pozitivnim zračnim tlakom
fi: Terveys ja kauneus > Terveydenhoito > Hengitysterapia > PAP-laitteet: APAP-laitteet; BiPAP-laitteet; CPAP-laitteet
pt-BR: Saúde e beleza > Cuidados com a saúde > Cuidados respiratórios > Aparelhos de PAP (pressão positiva nas vias aéreas): Máquinas APAP; Máquinas BiPAP; Máquinas CPAP
el: Υγεία & ομορφιά > Φροντίδα υγείας > Αναπνευστική φροντίδα > Συσκευές PAP: Συσκευές APAP; Συσκευές BiPAP; Συσκευές CPAP
ro-RO: Sănătate și frumusețe > Îngrijirea sănătății > Îngrijirea căilor respiratorii > Echipamente PAP: Echipamente APAP; Echipamente BiPAP; Echipamente CPAP
nl: Gezondheid en persoonlijke verzorging > Gezondheidszorg > Ademhalingszorg > PAP-apparaten: APAP-machines; BiPAP-machines; CPAP-apparaten
sv: Skönhet och hälsa > Hälsovård > Andningshjälpmedel > PAP-maskiner: APAP-maskiner; BiPAP-maskiner; CPAP-maskiner
vi: Sức khỏe và sắc đẹp > Chăm sóc sức khỏe > Chăm sóc hô hấp > Máy trợ thở: Máy APAP; Máy BiPAP; Máy CPAP
nb: Skjønnhet og helse > Helsestell > Pustehjelp > PAP-maskiner: APAP-maskiner; BiPAP-maskiner; CPAP-maskiner
zh-CN: 保健/美容/卫生/护理 > 医疗保健 > 呼吸护理 > 正气压呼吸机: 全自动正压通气呼吸机; 双水平气道正压通气呼吸机; 持续正压通气呼吸机
ru: Красота и здоровье > Медицинские товары > Респираторная терапия > Аппараты неинвазивной вентиляции легких: APAP-аппараты; BiPAP-аппараты; CPAP-аппараты
it: Salute e bellezza > Salute > Apparato respiratorio > Macchine a pressione positiva: Macchine APAP; Macchine BiPAP; Macchine CPAP
pl: Zdrowie i uroda > Opieka zdrowotna > Środki ochrony układu oddechowego > Aparaty PAP: Aparaty APAP; Aparaty BiPAP; Aparaty CPAP
ko: 건강/미용 > 건강 관리 > 호흡기 관리 > 양압기: APAP 양압기; BiPAP 양압기; CPAP 양압기
zh-TW: 保健與美容 > 健康照護 > 呼吸照護 > 呼吸儀: 自動調整正壓呼吸器; 正壓呼吸器; 持續正壓呼吸器
pt-PT: Saúde e beleza > Cuidados de saúde > Cuidado respiratório > Ventiladores de pressão positiva contínua: Máquinas APAP; Máquinas BiPAP; Máquinas CPAP
es: Salud y belleza > Cuidado de la salud > Cuidado respiratorio > Máquinas PAP: Máquinas APAP; Máquinas BiPAP; Máquinas CPAP
ja: 美容・健康 > ヘルスケア > 呼吸管理 > CPAP本体: APAPマシン; BiPAPマシン; CPAPマシン
tr: Sağlık ve Güzellik > Sağlık Bakım > Solunum Güçlüğü Tedavisi > PAP Cihazları: APAP Cihazları; BiPAP Cihazları; CPAP Cihazları
cs: Zdraví a krása > Zdravotní péče > Dýchací pomůcky > Přístroje pro plicní ventilaci: Přístroje pro APAP; Přístroje pro BiPAP; Přístroje pro CPAP
de: Gesundheit & Schönheit > Gesundheitspflege > Beatmungsmedizin > PAP-Geräte: APAP-Geräte; BiPAP-Geräte; CPAP-Geräte
hu: Egészség és szépség > Egészségügyi ellátás > Légzőrendszer-gondozás > PAP-gépek: APAP-gépek; BiPAP-gépek; CPAP-gépek
th: สุขภาพและความงาม > การดูแลสุขภาพ > การดูแลการหายใจ > เครื่อง PAP: เครื่อง APAP; เครื่อง BiPAP; เครื่อง CPAP
hr-HR: Zdravlje i ljepota > Briga za zdravlje > Briga za respiratorni sustav > PAP uređaji: APAP uređaji; BiPAP uređaji; CPAP uređaji
bg-BG: Здраве и красота > Грижа за здравето > Респираторна грижа > PAP апарати: APAP апарати; BiPAP апарати; CPAP апарати
en: Health & Beauty > Health Care > Respiratory Care > PAP Machines: APAP Machines; BiPAP Machines; CPAP Machines
sk-SK: Zdravie a krása > Starostlivosť o zdravie > Starostlivosť o dýchacie cesty > Prístroje na liečbu apnoe s režimom PAP: Prístroje na liečbu apnoe s režimom APAP; Prístroje na liečbu apnoe s režimom BiPAP; Prístroje na liečbu apnoe s režimom CPAP